Inventaris van het archief van Kamer van Koophandel Rotterdam, Handelsregister 1921-1970
Nationaal Archief, Den Haag
- Doos/inventarisnummers 2501-3000
  - Dossiers 092777-092801, 2869
  - Dossiers 092803-092818, 2870
  - Dossiers 092820-092842, 2871
  - Dossiers 092844-092864, 2872
  - Dossiers 092866-092892, 2873
  - Dossiers 092893-092920, 2874
  - Dossiers 092921-092958, 2875
  - Dossiers 092959-092983, 2876
  - Dossiers 092985-093007, 2877
  - Dossiers 093008-093037, 2878
  - Dossiers 093039-093057, 2879
  - Dossiers 093059-093085, 2880
  - Dossiers 093086-093115, 2881
  - Dossiers 093119-093144, 2882
  - Dossiers 093147-093170, 2883
  - Dossiers 093171-093198, 2884
  - Dossiers 093200-093232, 2885
  - Dossiers 093235-093264, 2886
  - Dossiers 093267-093296, 2887
  - Dossiers 093297-093322, 2888
  - Dossiers 093325-093349, 2889
  - Dossiers 093350-093379, 2890
  - Dossiers 093380-093407, 2891
  - Dossiers 093408-093443, 2892
  - Dossiers 093447-093466, 2893
  - Dossiers 093468-093485, 2894
  - Dossiers 093487-093513, 2895
  - Dossiers 093515-093538, 2896
  - Dossiers 093540-093566, 2897
  - Dossiers 093567-093599, 2898
  - Dossiers 093604-093631, 2899
  - Dossiers 093632-093661, 2900
  - Dossiers 093662-093690, 2901
  - Dossiers 093702-093738, 2902
  - Dossiers 093739-093758, 2903
  - Dossiers 093760-093784, 2904
  - Dossiers 093790-093819, 2905
  - Dossiers 093820-093838, 2906
  - Dossiers 093840-093864, 2907
  - Dossiers 093866-093888, 2908
  - Dossiers 093889-093909, 2909
  - Dossiers 093910-093936, 2910
  - Dossiers 093937-093967, 2911
  - Dossiers 093969-093989, 2912
  - Dossiers 093990-094020, 2913
  - Dossiers 094023-094049, 2914
  - Dossiers 094050-094072, 2915
  - Dossiers 094073-094097, 2916
  - Dossiers 094099-094113, 2917
  - Dossiers 094114-094135, 2918
  - Dossiers 094139-094161, 2919
  - Dossiers 094162-094181, 2920
  - Dossiers 094182-094204, 2921
  - Dossiers 094205-094228, 2922
  - Dossiers 094229-094252, 2923
  - Dossiers 094255-094272, 2924
  - Dossiers 094273-094300, 2925
  - Dossiers 094304-094323, 2926
  - Dossiers 094324-094352, 2927
  - Dossiers 094353-094376, 2928
  - Dossiers 094377-094402, 2929
  - Dossiers 094404-094432, 2930
  - Dossiers 094433-094460, 2931
  - Dossiers 094462-094477, 2932
  - Dossiers 094478-094502, 2933
  - Dossiers 094503-094535, 2934
  - Dossiers 094536-094565, 2935
  - Dossiers 094567-094585, 2936
  - Dossiers 094586-094606, 2937
  - Dossiers 094609-094637, 2938
  - Dossiers 094638-094667, 2939
  - Dossiers 094668-094694, 2940
  - Dossiers 094695-094725, 2941
  - Dossiers 094727-094749, 2942
  - Dossiers 094751-094776, 2943
  - Dossiers 094777-094803, 2944
  - Dossiers 094805-094828, 2945
  - Dossiers 094829-094857, 2946
  - Dossiers 094858-094880, 2947
  - Dossiers 094882-094902, 2948
  - Dossiers 094903-094927, 2949
  - Dossiers 094928-094961, 2950
  - Dossiers 094962-094990, 2951
  - Dossiers 094991-095018, 2952
  - Dossiers 095020-095040, 2953
  - Dossiers 095041-095062, 2954
  - Dossiers 095063-095090, 2955
  - Dossiers 095091-095112, 2956
  - Dossiers 095113-095136, 2957
  - Dossiers 095138-095160, 2958
  - Dossiers 095163-095186, 2959
  - Dossiers 095187-095214, 2960
  - Dossiers 095215-095234, 2961
  - Dossiers 095236-095257, 2962
  - Dossiers 095258-095279, 2963
  - Dossiers 095280-095301, 2964
  - Dossiers 095304-095335, 2965
  - Dossiers 095337-095361, 2966
  - Dossiers 095362-095390, 2967
  - Dossiers 095296-095422, 2968
  - Dossiers 095423-095454, 2969
  - Dossiers 095455-095473, 2970
  - Dossiers 095477-095493, 2971
  - Dossiers 095494-095526, 2972
  - Dossiers 095532-095564, 2973
  - Dossiers 095566-095583, 2974
  - Dossiers 095584-095607, 2975
  - Dossiers 095609-095637, 2976
  - Dossiers 095638-095666, 2977
  - Dossiers 095669-095690, 2978
  - Dossiers 095692-095713, 2979
  - Dossiers 095713-095731, 2980
  - Dossiers 095732-095751, 2981
  - Dossiers 095753-095785, 2982
  - Dossiers 095789-095808, 2983
  - Dossiers 095811-095827, 2984
  - Dossiers 095828-095853, 2985
  - Dossiers 095854-095871, 2986
  - Dossiers 095873-095909, 2987
  - Dossiers 095912-095940, 2988
  - Dossiers 095941-095964, 2989
  - Dossiers 095965-095989, 2990
  - Dossiers 095990-096006, 2991
  - Dossiers 096008-096030, 2992
  - Dossiers 096031-096052, 2993
  - Dossiers 096055-096077, 2994
  - Dossiers 096078-096098, 2995
  - Dossiers 096099-096124, 2996
  - Dossiers 096126-096147, 2997
  - Dossiers 096148-096172, 2998
  - Dossiers 096176-096204, 2999
  - Dossiers 096205-096229, 3000
- Doos/inventarisnummers 3001-3418
  - Dossiers 096230-096252, 3001
  - Dossiers 096253-096276, 3002
  - Dossiers 096277-096303, 3003
  - Dossiers 096306-096324, 3004
  - Dossiers 096325-096359, 3005
  - Dossiers 096360-096389, 3006
  - Dossiers 096390-096414, 3007
  - Dossiers 096415-096445, 3008
  - Dossiers 096446-096472, 3009
  - Dossiers 096474-096494, 3010
  - Dossiers 096495-096527, 3011
  - Dossiers 096532-096556, 3012
  - Dossiers 096557-096578, 3013
  - Dossiers 096581-096617, 3014
  - Dossiers 096618-096647, 3015
  - Dossiers 096649-096686, 3016
  - Dossiers 096687-096709, 3017
  - Dossiers 096712-096742, 3018
  - Dossiers 096743-096775, 3019
  - Dossiers 096776-096790, 3021
  - Dossiers 096792-096810, 3022
  - Dossiers 096812-096830, 3023
  - Dossiers 096831-096849, 3024
  - Dossiers 096850-096865, 3025
  - Dossiers 096903-096926, 3026
  - Dossiers 096927-096951, 3027
  - Dossiers 096954-096990, 3028
  - Dossiers 096991-097018, 3029
  - Dossiers 097020-097047, 3030
  - Dossiers 097048-097085, 3031
  - Dossiers 097086-097101, 3032
  - Dossiers 097102-097123, 3033
  - Dossiers 097124-097145, 3034
  - Dossiers 097147-097183, 3035
  - Dossiers 097185-097208, 3036
  - Dossiers 097210-097243, 3037
  - Dossiers 097245-097268, 3038
  - Dossiers 097269-097292, 3039
  - Dossiers 097293-097319, 3040
  - Dossiers 097323-097351, 3041
  - Dossiers 097354-097374, 3042
  - Dossiers 097377-097407, 3043
  - Dossiers 097408-097444, 3044
  - Dossiers 097446-097473, 3045
  - Dossiers 097474-097503, 3046
  - Dossiers 097505-097537, 3047
  - Dossiers 097539-097563, 3048
  - Dossiers 097565-097599, 3049
  - Dossiers 097600-097637, 3050
  - Dossiers 097639-097671, 3051
  - Dossiers 097673-097702, 3052
  - Dossiers 097706-097740, 3053
  - Dossiers 097743-097768, 3054
  - Dossiers 097772-097786, 3055
  - Dossiers 097787-097815, 3056
  - Dossiers 097816-097840, 3057
  - Dossiers 097842-097865, 3058
  - Dossiers 097867-097885, 3059
  - Dossiers 097886-097912, 3060
  - Dossiers 097915-097941, 3061
  - Dossiers 097944-097967, 3062
  - Dossiers 097969-098001, 3063
  - Dossiers 098003-098039, 3064
  - Dossiers 098040-098066, 3065
  - Dossiers 098067-098098, 3066
  - Dossiers 098099-098132, 3067
  - Dossiers 098133-098159, 3068
  - Dossiers 098160-098188, 3069
  - Dossiers 098189-098219, 3070
  - Dossiers 098220-098250, 3071
  - Dossiers 098258-098282, 3072
  - Dossiers 098287-098317, 3073
  - Dossiers 098318-098341, 3074
  - Dossiers 098342-098364, 3075
  - Dossiers 098365-098381, 3076
  - Dossiers 098382-098402, 3077
  - Dossiers 098403-098435, 3078
  - Dossiers 098436-098465, 3079
  - Dossiers 098466-098495, 3080
  - Dossiers 098496-098516, 3081
  - Dossiers 098524-098559, 3082
  - Dossiers 098561-098593, 3083
  - Dossiers 098594-098632, 3084
  - Dossiers 098635-098667, 3085
  - Dossiers 098672-098703, 3086
  - Dossiers 098704-098741, 3087
  - Dossiers 098743-098770, 3088
  - Dossiers 098771-098801, 3089
  - Dossiers 098805-098829, 3090
  - Dossiers 098600-098864, 3091
  - Dossiers 098866-098902, 3092
  - Dossiers 098906-098929, 3093
  - Dossiers 098930-098962, 3094
  - Dossiers 098966-099003, 3095
  - Dossiers 099004-099028, 3096
  - Dossiers 099032-099062, 3097
  - Dossiers 099063-099095, 3098
  - Dossiers 099097-099127, 3099
  - Dossiers 091380-099168, 3100
  - Dossiers 099169-099196, 3101
  - Dossiers 099197-099246, 3102
  - Dossiers 099247-099277, 3103
  - Dossiers 099280-099311, 3104
  - Dossiers 099314-099338, 3105
  - Dossiers 099339-099370, 3106
  - Dossiers 099371-099398, 3107
  - Dossiers 099400-099429, 3108
  - Dossiers 099430-099462, 3109
  - Dossiers 099466-099492, 3110
  - Dossiers 099494-099523, 3111
  - Dossiers 099524-099554, 3112
  - Dossiers 099555-099585, 3113
  - Dossiers 099586-099606, 3114
  - Dossiers 099607-099647, 3115
  - Dossiers 099648-099679, 3116
  - Dossiers 099680-099699, 3117
  - Dossiers 099700-099740, 3118
  - Dossiers 099741-099764, 3119
  - Dossiers 099768-099789, 3120
  - Dossiers 099795-099818, 3121
  - Dossiers 099821-099851, 3122
  - Dossiers 099852-099892, 3123
  - Dossiers 099893-099947, 3124
  - Dossiers 099948-099978, 3125
  - Dossiers 099981-100008, 3126
  - Dossiers 100009-100037, 3127
  - Dossiers 100038-100072, 3128
  - Dossiers 100075-100110, 3129
  - Dossiers 100113-100149, 3130
  - Dossiers 100150-100174, 3131
  - Dossiers 100176-100196, 3132
  - Dossiers 100197-100213, 3133
  - Dossiers 100214-100230, 3134
  - Dossiers 100233-100264, 3135
  - Dossiers 100266-100296, 3136
  - Dossiers 100297-100324, 3137
  - Dossiers 100325-100360, 3138
  - Dossiers 100362-100391, 3139
  - Dossiers 100393-100424, 3140
  - Dossiers 100430-100469, 3141
  - Dossiers 100470-100494, 3142
  - Dossiers 100496-100527, 3143
  - Dossiers 100533-100556, 3144
  - Dossiers 100559-100588, 3145
  - Dossiers 100590-100614, 3146
  - Dossiers 100615-100640, 3147
  - Dossiers 100641-100690, 3148
  - Dossiers 100691-100715, 3149
  - Dossiers 100717-100749, 3150
  - Dossiers 100750-100776, 3151
  - Dossiers 100780-100803, 3152
  - Dossiers 100804-100822, 3153
  - Dossiers 100823-100852, 3154
  - Dossiers 100854-100874, 3155
  - Dossiers 100875-100901, 3156
  - Dossiers 100905-100928, 3157
  - Dossiers 100930-100967, 3158
  - Dossiers 100970-101016, 3159
  - Dossiers 101018-101041, 3160
  - Dossiers 101049-101078, 3161
  - Dossiers 101083-101113, 3162
  - Dossiers 101115-101139, 3163
  - Dossiers 101143-101168, 3164
  - Dossiers 101169-101197, 3165
  - Dossiers 101200-101244, 3166
  - Dossiers 101246-101266, 3167
  - Dossiers 101268-101292, 3168
  - Dossiers 101294-101314, 3169
  - Dossiers 101315-101336, 3170
  - Dossiers 101337-101361, 3171
  - Dossiers 101282-101392, 3172
  - Dossiers 101395-101417, 3173
  - Dossiers 101418-101447, 3174
  - Dossiers 101448-101476, 3175
  - Dossiers 101477-101506, 3176
  - Dossiers 101507-101547, 3177
  - Dossiers 101547-101574, 3178
  - Dossiers 101575-101600, 3179
  - Dossiers 101601-101625, 3180
  - Dossiers 101628-101669, 3181
  - Dossiers 101670-101700, 3182
  - Dossiers 101702-101723, 3183
  - Dossiers 101725-101767, 3184
  - Dossiers 101768-101798, 3185
  - Dossiers 101799-101825, 3186
  - Dossiers 101826-101850, 3187
  - Dossiers 101852-101876, 3188
  - Dossiers 101878-101900, 3189
  - Dossiers 101901-101928, 3190
  - Dossiers 101929-101964, 3191
  - Dossiers 101965-101991, 3192
  - Dossiers 101993-102016, 3193
  - Dossiers 102017-102047, 3194
  - Dossiers 102048-102083, 3195
  - Dossiers 102084-102121, 3196
  - Dossiers 102122-102148, 3197
  - Dossiers 102149-102194, 3198
  - Dossiers 102197-103197, 3199
  - Dossiers 002239-102267, 3200
  - Dossiers 102268-102300, 3201
  - Dossiers 102301-102328, 3202
  - Dossiers 102329-102361, 3203
  - Dossiers 102363-102388, 3204
  - Dossiers 102389-102409, 3205
  - Dossiers 102410-102448, 3206
  - Dossiers 102449-102475, 3207
  - Dossiers 102476-102506, 3208
  - Dossiers 102509-102530, 3209
  - Dossiers 102535-102574, 3210
  - Dossiers 102575-102604, 3211
  - Dossiers 102607-102634, 3212
  - Dossiers 102636-102658, 3213
  - Dossiers 102661-102685, 3214
  - Dossiers 102686-102712, 3215
  - Dossiers 102714-102737, 3216
  - Dossiers 102744-102773, 3217
  - Dossiers 102775-102799, 3218
  - Dossiers 102809-102852, 3219
  - Dossiers 102855-102885, 3220
  - Dossiers 102886-102923, 3221
  - Dossiers 102927-102978, 3222
  - Dossiers 102981-103007, 3223
  - Dossiers 103008-103032, 3224
  - Dossiers 103033-103073, 3225
  - Dossiers 103075-103102, 3226
  - Dossiers 103103-103135, 3227
  - Dossiers 103137-103170, 3228
  - Dossiers 103171-103205, 3229
  - Dossiers 103209-103234, 3230
  - Dossiers 103239-103274, 3231
  - Dossiers 103277-103299, 3232
  - Dossiers 103302-103330, 3233
  - Dossiers 103331-103352, 3234
  - Dossiers 103353-103393, 3235
  - Dossiers 103394-103431, 3236
  - Dossiers 103433-103455, 3237
  - Dossiers 103456-103481, 3238
  - Dossiers 103484-103529, 3239
  - Dossiers 103533-103566, 3240
  - Dossiers 103573-103616, 3241
  - Dossiers 103617-103672, 3242
  - Dossiers 103673-103722, 3243
  - Dossiers 103724-103767, 3244
  - Dossiers 103769-103809, 3245
  - Dossiers 103810-103857, 3246
  - Dossiers 103859-103895, 3247
  - Dossiers 103896-103922, 3248
  - Dossiers 103923-103957, 3249
  - Dossiers 103960-103990, 3250
  - Dossiers 103993-104020, 3251
  - Dossiers 104021-104058, 3252
  - Dossiers 104059-104101, 3253
  - Dossiers 104106-104134, 3254
  - Dossiers 104135-104173, 3255
  - Dossiers 104175-104216, 3256
  - Dossiers 104218-104245, 3257
  - Dossiers 104246-104288, 3258
  - Dossiers 104292-104322, 3259
  - Dossiers 104325-104356, 3260
  - Dossiers 104359-104390, 3261
  - Dossiers 104391-104434, 3262
  - Dossiers 104438-104481, 3263
  - Dossiers 104483-104538, 3264
  - Dossiers 104539-104574, 3265
  - Dossiers 104575-104617, 3266
  - Dossiers 104618-104652, 3267
  - Dossiers 104654-104696, 3268
  - Dossiers 104697-104724, 3269
  - Dossiers 104729-104770, 3270
  - Dossiers 104771-104801, 3271
  - Dossiers 104805-104838, 3272
  - Dossiers 104839-104874, 3273
  - Dossiers 104875-104918, 3274
  - Dossiers 104923-104959, 3275
  - Dossiers 104961-104983, 3276
  - Dossiers 104984-105020, 3277
  - Dossiers 105023-105049, 3278
  - Dossiers 105051-105085, 3279
  - Dossiers 105088-105139, 3280
  - Dossiers 105142-105185, 3281
  - Dossiers 105190-105237, 3282
  - Dossiers 105241-105276, 3283
  - Dossiers 105277-105309, 3284
  - Dossiers 105313-105351, 3285
  - Dossiers 105352-105382, 3286
  - Dossiers 105383-105416, 3287
  - Dossiers 105417-105444, 3288
  - Dossiers 105447-105473, 3289
  - Dossiers 105474-105535, 3290
  - Dossiers 105545-105578, 3291
  - Dossiers 105579-105600, 3292
  - Dossiers 105608-105643, 3293
  - Dossiers 105644-105681, 3294
  - Dossiers 105672-105698, 3295
  - Dossiers 105702-105720, 3296
  - Dossiers 105721-105742, 3297
  - Dossiers 105743-105779, 3298
  - Dossiers 105782-105812, 3299
  - Dossiers 105813-105869, 3300
  - Dossiers 105870-105920, 3301
  - Dossiers 105921-105948, 3302
  - Dossiers 105952-105986, 3303
  - Dossiers 105987-106032, 3304
  - Dossiers 106033-106061, 3305
  - Dossiers 106062-106108, 3306
  - Dossiers 106116-106138, 3307
  - Dossiers 106139-106176, 3308
  - Dossiers 106177-106208, 3309
  - Dossiers 106214-106254, 3310
  - Dossiers 106260-106300, 3311
  - Dossiers 106305-106356, 3312
  - Dossiers 106357-106407, 3313
  - Dossiers 106412-106464, 3314
  - Dossiers 106473-106505, 3315
  - Dossiers 106512-106568, 3316
  - Dossiers 106570-106606, 3317
  - Dossiers 106612-106650, 3318
  - Dossiers 106651-106685, 3319
  - Dossiers 106686-106712, 3320
  - Dossiers 106715-106770, 3321
  - Dossiers 106775-106823, 3322
  - Dossiers 106827-106856, 3323
  - Dossiers 106860-106889, 3324
  - Dossiers 106893-106951, 3325
  - Dossiers 106952-107000, 3326
  - Dossiers 107001-107038, 3327
  - Dossiers 107043-107071, 3328
  - Dossiers 107072-107119, 3329
  - Dossiers 107120-107165, 3330
  - Dossiers 107167-107220, 3331
  - Dossiers 107221-107247, 3332
  - Dossiers 107256-107303, 3333
  - Dossiers 107306-107350, 3334
  - Dossiers 107355-107385, 3335
  - Dossiers 107386-107417, 3336
  - Dossiers 107418-107468, 3337
  - Dossiers 107469-107507, 3338
  - Dossiers 107509-107554, 3339
  - Dossiers 107555-107591, 3340
  - Dossiers 107595-107633, 3341
  - Dossiers 107637-107679, 3342
  - Dossiers 107680-107718, 3343
  - Dossiers 107722-107759, 3344
  - Dossiers 107765-107804, 3345
  - Dossiers 107807-107852, 3346
  - Dossiers 107853-107889, 3347
  - Dossiers 107892-107934, 3348
  - Dossiers 107941-107995, 3349
  - Dossiers 107996-108027, 3350
  - Dossiers 108029-108082, 3351
  - Dossiers 108088-108150, 3352
  - Dossiers 108158-108203, 3353
  - Dossiers 108205-108252, 3354
  - Dossiers 108254-108320, 3355
  - Dossiers 108332-108386, 3356
  - Dossiers 108394-108439, 3357
  - Dossiers 108440-108483, 3358
  - Dossiers 108484-108538, 3359
  - Dossiers 108540-108577, 3360
  - Dossiers 108578-108614, 3361
  - Dossiers 108615-108667, 3362
  - Dossiers 108668-108736, 3363
  - Dossiers 108737-108783, 3364
  - Dossiers 108794-108862, 3365
  - Dossiers 108863-108913, 3366
  - Dossiers 108915-108956, 3367
  - Dossiers 108957-109007, 3368
  - Dossiers 109008-109042, 3369
  - Dossiers 109044-109095, 3370
  - Dossiers 109099-109144, 3371
  - Dossiers 109145-109176, 3372
  - Dossiers 109180-109231, 3373
  - Dossiers 109235-109272, 3374
  - Dossiers 109274-109337, 3375
  - Dossiers 109342-109403, 3376
  - Dossiers 109407-109476, 3377
  - Dossiers 109477-109565, 3378
  - Dossiers 109567-109626, 3379
  - Dossiers 109630-109709, 3380
  - Dossiers 109712-109762, 3381
  - Dossiers 109767-109822, 3382
  - Dossiers 109834-109912, 3383
  - Dossiers 109922-110002, 3384
  - Dossiers 110009-110079, 3385
  - Dossiers 110087-110131, 3386
  - Dossiers 110133-110185, 3387
  - Dossiers 110188-110245, 3388
  - Dossiers 110248-110303, 3389
  - Dossiers 110305-110373, 3390
  - Dossiers 110384-110436, 3391
  - Dossiers 110440-110514, 3392
  - Dossiers 110523-110585, 3393
  - Dossiers 110586-110646, 3394
  - Dossiers 110651-110704, 3395
  - Dossiers 110708-110794, 3396
  - Dossiers 110797-110894, 3397
  - Dossiers 110896-111031, 3398
  - Dossiers 111032-111119, 3399
  - Dossiers 111126-111214, 3400
  - Dossiers 111215-111274, 3401
  - Dossiers 111275-111333, 3402
  - Dossiers 111338-111469, 3403
  - Dossiers 111474-111530, 3404
  - Dossiers 111534-111601, 3405
  - Dossiers 111610-111699, 3406
  - Dossiers 111700-111836, 3407
  - Dossiers 111837-111916, 3408
  - Dossiers 111919-111997, 3409
  - Dossiers 112017-116692, 3410
  - Dossiers 112115-112173, 3411
  - Dossiers 112184-112291, 3412
  - Dossiers 112292-112405, 3413
  - Dossiers 112414-112491, 3414
  - Dossiers 112495-112736, 3415
  - Dossiers 112750-113029, 3416
  - Dossiers 113035-113604, 3417
  - Dossiers 113668-114042, 3418